臺灣臺中地方法院刑事判決　　　　　　　　　　　　九十四年度交易字第一二三號
　　公　訴　人　臺灣臺中地方法院檢察署檢察官
　　被　　　告　丙○○
右列被告因過失致人於死等案件，經檢察官提起公訴（九十三年度偵字第二一九八二
號），本院合議庭裁定進行簡式審判程序，判決如左：
    主  文
丙○○服用酒類，不能安全駕駛動力交通工具而駕駛，處有期徒刑貳月；又因過失致
人於死，處有期徒刑壹年陸月；應執行有期徒刑壹年柒月。
    犯罪事實
一、丙○○於民國九十三年十二月十三日三時許，在臺中市○○路某處「大都會ＫＴ
    Ｖ」內飲用啤酒後，已達不能安全駕駛汽車等動力交通工具之程度，竟仍駕駛車
    牌號碼Ｚ七—五八八二號自小客車，沿臺中市○○路由南往北卻右轉北堤東路方
    向行駛，於同日十時十分許，行經臺中縣大甲鎮○○路與北堤東路口時，本應遵
    守道路交通標誌、標線、號誌之指示以及注意車前狀況並隨時採取必要之安全措
    施，且依當時情形，又無不能注意之情事，竟疏未注意及此，闖紅燈撞擊行駛於
    同方向，由邱連鑫所騎乘車牌號碼ＩＧＴ—五六三號重型機車及甲○○所騎乘車
    牌號碼ＭＬ三—五三０號重型機車，致邱連鑫、甲○○人車倒地，邱連鑫傷重送
    醫後於同日十九時四十分不治死亡、邱連鑫騎乘機車後座乘客邱曾阿麵亦因傷重
    送醫後延至同年月十八日十九時十五分不治死亡。甲○○則受有左腿脛骨與腓骨
    上端骨折、左足開放性撕裂傷口約五公分、雙腿及左手肘淺層損傷、左側肋挫傷
    、甲○○騎乘機車後座乘客乙○則受有左腓骨骨折、左肘部挫傷（所涉過失傷害
    部分業據告訴人甲○○、乙○具狀撤回告訴），而丙○○於肇事後車輛滑行數百
    公尺即返回肇事現場（肇事逃逸部分另經公訴人為不起訴處分），經警到場處理
    ，並測得丙○○所含酒精成份每公升高達０．六六毫克。
二、案經臺中縣警察局大甲分局報請台灣台中地方法院檢察署檢察官告偵查起訴。
    理  由
一、訊據被告丙○○對於在右揭時地，酒後駕駛自小客車肇事，致被害人邱連鑫、邱
    曾阿麵死亡之事實，坦白承認，核與告訴人甲○○、乙○指訴情節相符，且經證
    人郭福隆、吳淑如證述在卷，復有道路交通事故調查報告表（一）、（二）、現
    場圖、員警職務報告、酒精濃度測試單、觀察測試紀錄表各一紙、臺中縣警察局
    舉發違反道路交通管理事件通知單二紙、診斷證明書三紙及現場照片十張附卷可
    憑。又本件車禍被害人邱連鑫、邱曾阿麵因此死亡，亦經公訴人囑託苗栗地檢署
    檢察官督同法醫相驗屬實，製有勘驗筆錄、相驗屍體證明書、驗斷書各二份在卷
    可憑。按服用酒類不能安全駕駛動力交通工具之認定，參考德國、美國之認定標
    準，對於酒精濃度呼氣已達每公升○．五五毫克或血液濃度達百分之○．一一以
    上，肇事率為一般正常人之十倍，應認為已達不能安全駕駛之標準（法務部八十
    八年五月十八日八八年度法檢字第一六六九號函參照），被告肇事後所測得吐氣
    中所含酒精濃度已達每公升０‧六六毫克，顯已達不能安全駕駛動力交通工具之
    程度甚明。次按汽車駕駛人飲酒後其吐氣所含酒精成份超過每公升○．二五毫克
    以上者，不得駕車；駕駛人駕駛汽車，應遵守道路交通標誌、標線、號誌之指示
    ；駕駛人應注意車前狀況，並隨時採取必要安全措施，道路交通安全規則第九十
    條前段、第九十四條第三項、第一百十四條第二款分別定有明文。被告駕車自應
    遵守上開規定，且依情況又非不能注意，竟疏未注意而肇事，致被害人邱連鑫、
    邱曾阿麵死亡，應有過失。且被告過失駕駛行為，與被害人等死亡間，有相當因
    果關係，被告犯行足堪認定。
二、核被告所為，酒醉駕車部分，係犯刑法第一百八十五條之三服用酒類致無法安全
    駕駛動力交通工具罪；因駕車之過失致被害人邱連鑫、邱曾阿麵死亡部分，係犯
    刑法第二百七十六條第一項之過失致人於死罪。被告以一個過失行為致被害人邱
    連鑫、邱曾阿麵二人死亡，係一行為觸犯兩個刑法第二百七十六條第一項之過失
    致人於死罪，屬想像競合犯，應從一重之刑法第二百七十六條第一項之過失致人
    於死罪處斷。其酒醉駕車因而致人死亡，就其所犯過失致人於死罪部分，應依道
    路交通管理處罰條例第八十六條第一項規定加重其刑。被告所犯上開二罪間，犯
    意各別，行為互殊，應予分論併罰。爰審酌被告於酒醉後已不能安全駕駛，仍不
    顧公眾之安危，貿然駕車，並因非輕之過失，導致被害人邱連鑫、邱曾阿麵二人
    因本件車禍事故死亡無可彌補之嚴重後果，兼衡被告素行，犯後已與被害人家屬
    達成民事和解（此有調解書一紙在卷可稽）等犯後態度等一切情狀，分別量處如
    主文所示之刑，並定應執行之刑，以資懲儆。末查被告前未曾受有期徒刑以上刑
    之宣告，有本院刑事被告前科紀錄表在卷可按，被告坦承犯行，深具悔意，其經
    此教訓，當知警惕而無再犯之虞，本院綜核各情，所宣告之刑，認以暫不執行為
    適當，併予宣告緩刑，以啟自新。
三、公訴意旨另認被告丙○○於同上時地肇事併致被害人甲○○、乙○受有如犯罪事
    實欄所載之傷害，因認被告另涉有刑法第二百八十四條第一項前段之過失傷害罪
    嫌部分，因該罪係屬告訴乃論之罪，既經告訴人甲○○、乙○於第一審言詞辯論
    終結前具狀撤回告訴，且公訴人認此與前開論罪科刑之過失致死罪部分為想像競
    合犯，為裁判上一罪，爰不另為不受理之諭知，附此敘明。
據上論斷，應依刑事訴訟法第二百七十三條之一第一項、第二百九十九條第一項前段
，刑法第一百八十五條之三、第二百七十六條第一項、第五十五條、第五十一條第五
款、第七十四條第一款，道路交通管理處罰條例第八十六條第一項，罰金罰鍰提高標
準條例第一條前段，判決如主文。
本案經檢察官丁○○到庭執行職務。
中      華      民      國      九十四      年      五      月    十八  日
                                   台灣台中地方法院交通法庭
          法  官  王  靜  秋
右正本證明與原本無異。
如不服本判決，應於判決送達後十日內向本院提出上訴狀，上訴於臺灣高等法院臺中
分院（須附繕本）。
                                        書記官
中      華      民      國      九十四      年      五      月    十九  日
附錄論罪科刑法條刑法第二百七十六條第一項因過失致人於死者，處二年以下有期徒
刑、拘役或二千元以下罰金。
刑法第一百八十五條之三：
服用毒品、麻醉藥品、酒類或其他相類之物，不能安全駕駛動力交通工具而駕駛者
處一年以下有期徒刑、拘役或三萬元以下罰金。
